臺灣臺中地方法院刑事判決　　　　　　 100年度訴字第2440號
公　訴　人　臺灣臺中地方法院檢察署檢察官
被　　　告　廖順利　38歲民.
上列被告因毒品危害防制條例案件，經檢察官提起公訴（100年
度毒偵字第2292號），被告就被訴事實為有罪之陳述，經本院合
議庭裁定由受命法官獨任進行簡式審判程序，判決如下：
    主    文
廖順利施用第一級毒品，累犯，處有期徒刑拾月。
    犯罪事實
一、廖順利前因施用毒品案件，經觀察、勒戒後，認有繼續施用
    毒品之傾向，而裁定令入戒治處所施以強制戒治，嗣因無繼
    續戒治之必要，於民國94年10月17日停止處分出所，並由臺
    灣臺中地方法院檢察署檢察官於94年10月23日，以94年度戒
    毒偵字第214號為不起訴處分嗣並確定。又因施用毒品案件
    ，經臺灣臺中地方法院（下稱臺中地院）以95年度訴字第23
    44號判決判處有期徒刑1年，繼提起上訴後，為臺灣高等法
    院臺中分院於96年2月26日駁回上訴而確定。另因恐嚇案件
    ，經臺中地院以95年度易字第1938號判決判處有期徒刑5 月
    確定。上開2罪刑，分別經減刑為有期徒刑6月及2月15日後
    ，與另經臺中地院以96年度訴字第2294號判決判處有期徒刑
    1年1月確定之施用毒品案件接續執行，於97年9月17日縮刑
    假釋出監，所餘期間交付保護管束至97年10月25日均未被撤
    銷，而於該日執行完畢。詎其猶不知悔悟，復基於施用第一
    級毒品海洛因之犯意，於100年5月24日上午10時許，在臺中
    市西區中興八巷9號之住處，將海洛因加水後，以注射針筒
    抽取該混合液注射手臂血管之方式，施用第一級毒品海洛因
    1次。嗣經警於100年5月26日上午7時35分許，持臺中地院核
    發之搜索票，在上址處搜索查獲，並於同日採集其尿液檢驗
    ，結果呈嗎啡陽性反應，始悉上情。
二、案經臺中市政府警察局太平分局報請臺灣臺中地方法院檢察
    署檢察官偵查起訴。
    理    由
一、本件被告廖順利所犯係死刑、無期徒刑、最輕本刑為3年以
    上有期徒刑以外之罪，其於準備程序就被訴事實為有罪之陳
    述，經本院告知簡式審判程序之旨，並聽取其與檢察官之意
    見後，認無不得或不宜改依簡式審判程序進行之情事，依刑
    事訴訟法第273條之1第1項規定，裁定進行簡式審判程序，
    合先敘明。
二、訊據被告廖順利對於上揭犯罪事實，於警偵訊及本院審理期
    間均坦承不諱，查獲當日經警採其尿液送驗，檢驗結果呈嗎
    啡陽性反應，有詮昕科技股份有限公司出具之濫用藥物尿液
    檢驗報告及臺中市政府太平分局毒品尿液檢驗真實姓名代號
    各1份附卷（見警卷第15、16頁）可證，足見被告之自白與
    事實相符，其有施用第一級毒品之犯行已堪認定。又被告前
    因施用毒品案件，經觀察、勒戒後，認有繼續施用毒品之傾
    向，而裁定令入戒治處所施以強制戒治，嗣因無繼續戒治之
    必要，於94年10月17日停止處分出所，並由臺灣臺中地方法
    院檢察署檢察官於94年10月23日，以94年度戒毒偵字第214
    號為不起訴處分嗣並確定。又因施用毒品案件，經臺中地院
    以95年度訴字第2344號判決判處有期徒刑1年，繼提起上訴
    後，為臺灣高等法院臺中分院於96年2月26日駁回上訴而確
    定。另因恐嚇案件，經臺中地院以95年度易字第1938號判決
    判處有期徒刑5月確定。上開2罪刑，分別經減刑為有期徒刑
    6月及2月15日後，與另經臺中地院以96年度訴字第2294號判
    決判處有期徒刑1年1月確定之施用毒品案件接續執行，於97
    年9月17日縮刑假釋出監，所餘期間交付保護管束至97年10
    月25日均未被撤銷，而於該日執行完畢等節，有被告之臺灣
    高等法院被告前案紀錄表在卷可按。本件被告上開施用毒品
    犯行，距其初犯經強制戒治執行完畢之釋放日，雖已逾5年
    ，惟其又於5年內再犯施用毒品案件，並經法院判決確定，
    顯見先前所實施之強制戒治，尚不足以遮斷其施用毒品之毒
    癮，本件犯行既非屬該條例第20條第3項所定「5年後再犯」
    之情形，毋須再重新施予觀察、勒戒或強制戒治之處遇程序
    ，而應逕行追訴。綜上所述，本案事證業臻明確，被告犯施
    用第一級毒品之犯行，應堪認定。
三、核被告所為，係違反毒品危害防制條例第10條第1項之施用
    第一級毒品罪。其為施用毒品海洛因所為持有毒品之低度行
    為，應為施用之高度行為所吸收，不另論罪。又被告前曾受
    有如犯罪事實欄所載之前科素行，有前開紀錄表可查，其於
    前案有期徒刑執行完畢後，5年內故意再犯本案有期徒刑以
    上之罪，為累犯，依刑法第47條第1項之規定加重其刑。又
    被告於警詢雖供出其施用毒品來源為綽號「小卷」之郭建輝
    （見警卷第3至4頁），惟經本院函臺中市政府警察局太平分
    局查證結果，回報稱：「被告於警詢中供述其施用毒品來源
    為綽號『小卷』之郭建輝，並指認其口卡片，因綽號『小卷
    』之郭建輝行蹤不明、四處為家，本分局未因被告供出毒品
    來源而查獲其毒品來源之情形。」有太平分局偵查隊偵查佐
    林柏助出具之職務報告書1份在卷（見本院卷第19頁）可參
    ，再職權調閱郭建輝之臺灣高等法院被告前案紀錄表（見本
    院卷第11至17頁），亦未見郭建輝有因販賣毒品與被告而為
    警查獲之情，故被告於警詢雖供出其毒品來源為綽號「小卷
    」之郭建輝，仍不符合毒品危害防制條例第17條第1項之「
    供出毒品來源，因而查獲其他正犯或共犯」之規定，附此敘
    明。爰審酌被告經觀察、勒戒及強制戒治後，仍未能徹底戒
    絕毒品，再犯本件施用毒品犯行，足見其戒絕毒癮之意志不
    堅，未能體悟施用毒品對自己、家人造成之傷害及社會之負
    擔，惟念其犯後尚知認錯，顯有悔意，其施用毒品並無危害
    他人，犯罪手段尚屬平和，暨施用毒品者均有相當程度之成
    癮性及心理依賴，其犯罪心態與一般刑事犯罪之本質並不相
    同，應側重適當之醫學治療及心理矯治為宜，暨考以其僅國
    中畢業、家庭經濟狀況勉持（見警卷第2頁之受詢問人欄所
    載）之智識程度等一切情狀，量處如主文所示之刑。
據上論斷，應依刑事訴訟法第273條之1第1項、第299條第1項前
段，毒品危害防制條例第10條第1項，刑法第11條前段、第47條
第1項，判決如主文。
本案經檢察官劉玉媛到庭執行職務。
中    華    民    國  100    年    10    月    21    日
                  刑事第十三庭  法  官  賴妙雲
以上正本證明與原本無異。
如不服本判決應於收受判決後10日內向本院提出上訴書狀，並應
敘述具體理由；其未敘述上訴理由者，應於上訴期間屆滿後20日
內向本院補提理由書（均須按他造當事人之人數附繕本）「切勿
逕送上級法院」。
                                書記官  陳淑華
中    華    民    國  100    年    10    月    21    日
【附錄論罪科刑法條】
毒品危害防制條例第10條第1項
施用第一級毒品者，處6月以上5年以下有期徒刑。